【裁判字號】    89,上易,2078
【裁判日期】    891026
【裁判案由】    違反毒品危害防制條例
【裁判全文】
臺灣高等法院高雄分院刑事判決          八十九年度上易字第二七八號
    上  訴  人
    即  被  告  甲○○
右上訴人因違反毒品危害防制條例案件，不服臺灣屏東地方法院八十九年度易字第一
０一九號中華民國八十九年十月廿六日第一審判決（起訴案號：臺灣屏東地方法院檢
察署八十九年度毒偵字第七八０號），提起上訴，本院判決如左：
      主      文
上訴駁回。
      事實及理由
一、本案經本院審理結果，認原審判決之認事用法及量刑，均無不當，應予維持，並
    引用原審判決書所記載之事實、證據及理由。
二、上訴人即被告甲○○上訴意旨雖又指稱：原判決量刑過重，能否改判易科罰金等
    情。
三、惟查，被告所犯毒品危害防制條例第十條第二項之施用第二級毒品罪，其最高法
    定刑為三年以下有期徒刑，原審以被告係累犯，依規定加重其刑後，量處有期徒
    刑八月，係屬低度之刑，尚無過重之嫌。又被告所犯雖為最重本刑三年以下有期
    徒刑以下之刑之罪，但依刑法第四十一條及刑事訴訟法第三百零九條第二款規定
    ，以受六月以下有期徒刑之宣告，始得諭知易科罰金之折算標準。被告經宣告有
    期徒刑八月，自不能諭知易科罰金之折算標準。綜上所，上訴意旨執前詞，指
    摘原判決不當，為無理由，應予駁回。
據上論斷，應依刑事訴訟法第三百六十八條、第三百七十三條，判決如主文。
本案經檢察官張其主到庭執行職務。
中    華    民    國    八十九      年      十二      月      三十      日
                              臺灣高等法院高雄分院刑事第五庭
                                  審判長法官  吳水木
                                        法官  陳朱貴
                                        法官  洪慶鐘
右正本證明與原本無異。
不得上訴。
                                      書記官  陳金卿
中    華    民    國      九十      年       一       月        二      日
                                                                    Ａ
臺灣屏東地方法院刑事判決                        八十九年度易字第一一九號
    公  訴  人  臺灣屏東地方法院檢察署檢察官
    被      告  甲○○  男二十九歲（民國○○年○月○○日生）
                        住屏東縣萬丹鄉社皮村社皮四六號
                        居屏東監獄竹田分監
                        身分證統一編號：Ｔ一二八一三二八號
右列被告因違反毒品危害防制條例案件，經檢察官提起公訴（八十九年度毒偵字第七
八○號），本院判決如左：
    主  文
甲○○施用第二級毒品，累犯，處有期徒刑捌月。扣案之安非他命零點壹貳公克、零
點零參公克、安非他命吸食器壹組、吸管壹支、錫泊紙壹張均沒收銷毀之。
    事  實
一、甲○○曾因詐欺案件經判處有期徒刑五月，減為二月十五日確定、復因竊盜案件
    ，經判處有期徒刑六月確定、再因違反麻醉藥品管理條例案件，經判處有期徒刑
    六月確定、復因侵占案件，經判處有期徒刑十月確定，前揭數罪接續執行而於八
    十六年九月十六日執行完畢；其後因施用毒品案件，經依臺灣臺中地方法院八十
    八年度毒聲字第五四四四號裁定送觀察、勒戒後，認無繼續施用毒品之傾向，業
    經臺灣臺中地方法院檢察署檢察官於八十八年九月三十日以八十八年度毒偵字第
    八六八號不起訴處分確定。嗣其於五年內猶不知悔改，於八十九年一月十二日下
    午三時三十分許往前回溯四十八小時內某時，在某不詳地點，施用第二級毒品安
    非他命一次，嗣於同年月十二日上午十一時三十五分許，在屏東縣萬丹鄉磚寮村
    磚仔寮四十四之廿三號內為警查獲，並扣得安非他命吸食器、安非他命○點一
    二公克一包、安非他命○點零三公克一包（扣押物品清單誤記為淨重○點○二公
    克為海洛因）、專供吸食安非他命所用之吸食器一組、吸管一支、錫泊紙一張、
    剪刀一支等物。甲○○並為警採尿送驗呈有甲基安非他命陽性反應，經依本院八
    十九年度毒聲字第一二五一號裁定送觀察、勒戒後，認有繼續施用毒品之傾向。
二、案經屏東縣警察局屏東分局報請台灣屏東地方法院檢察署檢察官偵查起訴。
    理  由
一、右開事實業據被告甲○○坦承不諱，而被告經警查獲後，採其尿液送交屏東縣衛
    生局及台灣檢驗科技股份有限公司檢驗結果，確有甲基安非他命陽性反應，此有
    該局八十九年一月二十六日出具之屏縣衛檢六字第八九○○一九號煙毒及麻醉藥
    品檢驗結果通知書及台灣檢驗科技股份有限公司濫用藥物尿液檢驗報告各乙紙附
    卷可稽，復有安非他命○點一二公克、○點○三公克、專供吸食安非他命所用之
    吸食器一組、吸管一支、錫泊紙一張、剪刀一支等物扣案足憑。又被告前因施用
    毒品案件，經觀察勒戒後，認無繼續施用毒品之傾向，由台灣臺中地方法院檢察
    署檢察官於八十八年九月三十日以八十八年度毒偵字第八六八號不起訴處分確定
    ，有該不起訴處分書一份在卷足憑，其於五年內再犯本件施用毒品之罪，經本院
    以八十九年度毒聲字第一二五一號裁定送臺灣屏東看守所附設勒戒處所觀察、勒
    戒後，認有繼續施用毒品之傾向，亦有臺灣屏東看守所八十九年六月二十八日屏
    所金衛字第一六八九號函所附之「有無繼續施用毒品傾向證明書」可按，事證明
    確，犯行洵堪認定，應予依法論科。
二、查安非他命係毒品危害防制條例第二條第二項所定之第二級毒品。核被告所為係
    犯毒品危害防制條例第十條第二項之施用第二級毒品罪，及同條例第十一條第三
    項之罪。其持有第二級毒品之犯行，已被其施用第二級毒品之高度行為所吸收，
    不另論罪。被告所犯上開施用第一級毒品與同條例第十一條第三項之罪名間，具
    有方法結果之牽連關係，依刑法第五十五條規定，從一重之施用第二級毒品罪處
    斷。公訴人起訴漏引毒品危害防制條例第十一條第三項，惟該罪名與本件起訴之
    犯罪事實，具有牽連犯之裁判上一罪之關係，本院自應就此部份併予裁判。被告
    前因詐欺案件經判處有期徒刑五月，減為二月十五日確定、復因竊盜案件，經判
    處有期徒刑六月確定、再因違反麻醉藥品管理條例案件，經判處有期徒刑六月確
    定、復因侵占案件，經判處有期徒刑十月確定，前揭數罪接續執行而於八十六年
    九月十六日執行完畢，此有台灣高等法院被告全國前案紀錄表在卷可按，於五年
    內再犯本件最重本刑為有期徒刑以上之罪，為累犯，應依刑法第四十七條之規定
    加重其刑。茲審酌被告素行不良此有上揭前案紀錄表可按，施用第二級毒品之犯
    罪動機、目的、手段、其行為戕害自身健康，犯後於檢察官偵訊中否認施用犯行
    ，惟於本院審理中則坦承等一切情狀，爰量處如主文所示之刑，以示懲儆。扣案
    安非他命○點一二公克、零點零三公克係二級毒品，安非他命所用之吸食器一組
    、吸管一支、錫泊紙一張為被告所有專供施用毒品之器具，均應依同條例第十八
    條第一項前段沒收銷毀之，至扣案之剪刀一支無從認定為被告專供施用毒品之器
    具，爰不為沒收之諭知。
據上論斷，應依刑事訴訟法第二百九十九條第一項前段，毒品危害防制條例第十條第
二項、第十一條第三項、第十八條第一項前段、刑法第十一條、第五十五條、第四十
七條，判決如主文。
本案經檢察官楊挺宏到庭執行職務。
中      華      民      國      八十九      年    十    月    二十六    日
                                      臺灣屏東地方法院刑事第一庭
                                          法  官   郭書豪
右正本證明與原本無異。
對於本判決如有不服應於收受送達後十日內向本院提出上訴書狀上訴於台灣高等法院
高雄分院並按他造當事人之人數附具繕本。
                                          書記官   潘豐益
中      華      民      國      八十九      年    十    月    二十六    日
附錄本案論罪科刑法條：
毒品危害防制條例第十條：施用第一級毒品者，處六月以上五年以下有期徒刑。施用
第二級毒品者，處三年以下有期徒刑。
毒品危害防制條例第十一條第二項
持有第二級毒品者，處二年以下有期徒刑、拘役或新台幣三萬元以下罰金


司法院資訊處製作；財團法人民間司法改革基金會備份。
